【裁判字號】    92,婚,672
【裁判日期】    920630
【裁判案由】    離婚
【裁判全文】
臺灣臺中地方法院民事判決  九十二年度婚字第六七二號
    原      告  丙○○
                        送達代.
    被      告  乙○○
右當事人間請求離婚事件，本院判決如左：
    主      文
准原告與被告離婚。
訴訟費用由被告負擔。
    事      實
甲、原告方面：
  一、聲明：求為判決如主文所示。
  二、陳述：兩造於民國七十九年五月二十六日結婚，被告婚後半年即開始對原告施
      暴，於七十九年十二月二十日毆打原告，致原告因頭部外傷住院二天，嗣原告
      回娘家休養半個月後返家，被告仍持續對原告暴力相向，原告為免再受傷害，
      於八十二年八月即離家迄今已長達十年，兩造婚姻實已難維持，爰依民法第一
      千零五十二條第一項第三款、第二項規定，請求鈞院准予兩造離婚。
  三、證據：提出戶籍謄本一份及診斷証明書影本一份為證，並請求傳訊証人謝玉鑾
      為証。
乙、被告方面：對原告請求離婚並無意見，兩造確自八十二年即未共同生活，婚姻維
    持亦無意義。
    理      由
一、本件原告主張兩造為夫妻婚姻關係存續中，業據原告提出戶籍謄本一份為證，而
    原告係為免再受被告毆打始離家迄今未回等情，亦據証人即原告之妹謝玉鑾到庭
    陳稱：「我姐姐從八十二年就來和我同住，因為她被毆打。他們結婚後，姊夫就
    經常毆打姐姐，八十二年時，姐姐實在受不了了才來台北找我。這期間我聽母親
    說姊夫有來找過姐姐，但不是要她回去，是要來找姐姐要錢。卷附傷單是姐姐唯
    一留下的傷單。」屬實（詳本院九十二年六月十六日言詞辯論筆錄），是原告之
    主張可認為真正。
二、按婚姻乃一男一女之兩性結合，以組織家庭，共同生活為目的。故有足以破壞共
    同生活或難以維持共同生活之情事發生，允宜許其離婚以消滅婚姻關係。七十四
    年六月三日修正公布之民法親屬編，就裁判離婚之原因，為應實際需要，參考各
    國立法例，增設民法第一千零五十二條第二項，明定有同條第一項以外重大事由
    ，難以維持婚姻者，亦得請求離婚。是對於家庭生活之美滿幸福，有妨礙之情形
    ，即得認其與此之所謂難以維持婚姻之重大事由相當（最高法院著有七十九年臺
    上字第一０四０號判決足資參照）。經查，被告於本院審理時自承，原告離家後
    伊即回南投居住，與原告已許久未共同生活，同意離婚，顯見被告主觀上已無維
    持婚姻之意願，對原告摯愛基礎已動搖；再參諸兩造已長期未共同生活，婚姻關
    係雖仍存在，然已係名存實亡，實難期冀兩造婚姻完滿永續，依社會通常觀念，
    應堪認係屬民法第一千零五十二條第二項前段所稱難以維持婚姻之重大事由，而
    此事由非可歸責於原告，從而，本件原告據以主張依民法第一千零五十二條第二
    項之規定，訴請離婚，為有理由，應予准許。原告上開請求既經本院審認有理由
    而准予離婚，則原告仍依據民法第一千零五十二條第一項第三款之規定訴請離婚
    ，為請求權競合，本院自無庸再予審認，併此敘明。
三、據上論結，本件原告之訴為有理由，依民事訴訟法第七十八條判決如主文。
中      華      民      國    九十二    年      六      月     三十     日
                              臺灣臺中地方法院家事法庭
~B法      官  涂秀玲
右為正本係照原本作成
如對本判決上訴應於判決送達後廿日內向本院提出上訴狀
中      華      民      國    九十二    年      六    月        三十    日
~B法院書記官


司法院資訊處製作；財團法人民間司法改革基金會備份。
